臺灣板橋地方法院刑事判決　　　　　　　　　　　九十三年度交簡上字第一０一號
　　上訴人　臺灣板橋地方法院檢察署檢察官
　　被　告　甲○○原名林佳旻.
右列上訴人因過失傷害案件，不服本院九十三年度交簡字第五四五號中華民國九十三
年八月十二日第一審判決（聲請簡易判決處刑案號：九十三年度偵緝字第一四七號）
，提起上訴，本院管轄之第二審合議庭判決如左：
    主　文
上訴駁回。
　　事  實
一、甲○○於民國九十二年五月九日十二時五十分許，騎乘車號ＨＸ九—五二０號重
    型機車，沿臺北縣三峽鎮○○路往臺北縣新店市方向行駛，於行經臺北縣三峽鎮
    ○○路四六號前時，原應注意車前狀況，並隨時採取必要之安全措施，而依當時
    天候晴、日間自然光線、路面乾燥（原審判決援引聲請簡易判決處刑書記載為路
    面濕潤，容有錯誤，應予更正）無缺陷、亦無障礙物、視距良好等駕駛環境，並
    無不能注意之情事，竟疏未注意前方狀況，適有行人乙○○○違規跨越分向限制
    線，且未讓行駛中之車輛先行通過，而逕自橫越馬路，甲○○見狀，因閃避不及
    ，致所騎乘機車右側照後鏡不慎擦撞及乙○○○之右手臂，使乙○○○因而倒地
    受有頭部外傷、頸部挫傷、左腓骨及左踝骨折、左足第二趾撕裂傷等傷害。甲○
    ○於肇事後留於現場，並在獲報趕赴肇事現場處理之臺北縣政府警察局三峽分局
    交通分隊警員到場時，即向據報前來尚不知何人犯罪之警員自首坦承肇事，而接
    受裁判。
二、案經告訴人乙○○○訴由臺北縣政府警察局三峽分局報請臺灣板橋地方法院檢察
    署檢察官偵查後聲請簡易判決處刑。
    理　由
一、右揭事實，業據被告甲○○於警詢、偵查中坦承不諱，核與告訴人乙○○○於警
    詢時指訴之情節大致相符，並有現場照片十二幀、道路交通事故調查報告表(一)、
    (二)與道路交通事故現場圖、臺北縣政府警察局三峽分局道路交通事故補充資料表
    及臺北縣政府警察局『偵辦交通事故案件「涉嫌人是否自首」調查表』各一紙在
    卷可稽，而告訴人因本件車禍事故受有上揭事實欄所載之傷害，亦有亞東紀念醫
    院乙種診斷證明書、財團法人恩主公醫院乙種診斷證明書各一紙附卷可資佐證，
    堪信被告前開出於任意性之自白確與事實相符，堪以採信。按汽車行駛時，駕駛
    人應注意車前狀況，並隨時採取必要之安全措施，道路交通安全規則第九十四條
    第三項定有明文，被告既考領有合格駕駛執照，對於上開規定自應知悉，則其騎
    乘機車行經上開地點時，即應注意車前狀況，並隨時採取必要之安全措施，而依
    當時天候及道路狀況等駕駛環境，亦無不能注意之情事，竟疏未注意，並隨時採
    取必要之安全措施，以致肇事，造成告訴人受有如事實欄所載之傷害，被告就本
    件車禍之發生自有過失。另本件車禍之肇事原因，經送臺灣省臺北縣區車輛行車
    事故鑑定委員會鑑定結果，亦認「甲○○駕駛普通重機車，未注意車前狀況；行
    人乙○○○違規跨越分向限制線橫越道路，未讓行駛中車輛先行，兩者同為肇事
    原因」等情，有臺灣省臺北縣區車輛行車事故鑑定委員會九十三年五月十一日北
    鑑字第九三０一七七號函附之鑑定意見書一份附於偵查卷（九十三年度偵緝字第
    一四七號第二六頁以下）可按，益證被告確有過失足堪認定。再告訴人確因本件
    車禍而受有事實欄所載傷害，復有上揭診斷證明書在卷可憑，是被告之過失行為
    與告訴人所受之傷害間顯具有相當因果關係。又雖告訴人違規跨越分向限制線橫
    越馬路，且未讓行駛中之車輛先行通過，於本件車禍之發生亦與有過失，然不能
    因此而解免被告之罪責。綜上，本件事證已甚明確，被告犯行堪以認定，應依法
    論科。
二、核被告所為，係犯刑法第二百八十四條第一項前段之過失傷害罪。查被告於肇事
    後，在未被有偵查犯罪職權之公務員發覺前，向據報前往處理車禍之臺北縣政府
    警察局三峽分局交通分隊警員自首犯罪並因而接受裁判，有上開臺北縣警察局『
    偵辦交通事故案件「涉嫌人是否自首」調查表』一紙在卷可按，被告符合自首之
    要件，應依刑法第六十二條前段規定減輕其刑。又本件上訴人固以被告犯後態度
    不佳，未與告訴人洽談和解，並多次搬家、換電話等情，指摘原審判決判處被告
    拘役五十日，如易科罰金以三百元折算一日，量刑過輕、不當，而請求撤銷原判
    決，論以適當之刑云云。惟查：本件經本院審理結果，認原審判決以被告所為，
    係犯刑法第二百八十四條第一項前段之過失傷害罪，並符合自首之要件，依法減
    輕其刑，其認事用法並無違誤，且原審判決係於審酌被告之過失情節、告訴人亦
    與有過失以及被告在事發後並未逃逸並自承肇事，態度尚可，惟嗣於偵查中逃匿
    ，經通緝到案，屢次拖延，迄今尚未與告訴人達成和解，暨其犯罪之動機、目的
    、所生危害等一切情狀，始判處被告拘役五十日，並諭知易科罰金之折算標準，
    是就上訴人前揭所指上訴理由，原審判決均已於量刑時加以審酌且所為量刑亦尚
    稱妥適，上訴人恣指原審判決量刑過輕、不當，並無理由，應予駁回。又上訴人
    上訴書意旨雖亦指稱告訴人前揭所受之傷害，已達於重傷害之程度，是原審判決
    亦有適用法條不當情形云云，惟此部分業經本院依職權向財團法人恩主公醫院函
    查，經該院回函指稱告訴人所受前揭傷害，術後骨折已癒合，功能不致喪失，有
    該院九十三年十月十九日（九三）恩醫事字第０一六四四號函附卷（見九十三年
    度簡上字第一０一號卷第二六頁、第二七頁）可參，則告訴人所受傷害，顯然尚
    未達於重傷害之程度，且此部分上訴理由亦經蒞庭檢察官當庭予以更正在卷（見
    同上卷第三三頁），本院自無庸再為審酌，附此敘明。
三、再本件被告經合法傳喚，無正當理由不到庭，爰依刑事訴訟法第三百七十一條規
    定，不待其陳述，逕行判決。
據上論斷，應依刑事訴訟法第四百五十五條之一第一項、第三項、第三百六十八條、
第三百七十一條，判決如主文。
本案經檢察官程秀蘭到庭執行職務。
中　　　華　　　民　　　國　 　九十三　 　年　　十二  　月　　二十九    日
 　                               臺灣板橋地方法院交通法庭
                                      審判長法  官  高  奕  驤
                                   　　　   法  官  曾  正  耀
                               　　　　　   法　官  黃  若  美
右正本證明與原本無異。
不得上訴。
                                            書記官  曹  秋  冬
中　　　華　　　民　　　國　　九十三　　年　　 十二 　　月　　 三十 　　日
附錄本案論罪科刑法條全文
刑法第二百八十四條：
因過失傷害人者，處六月以下有期徒刑、拘役或五百元以下罰金。致重傷者，處一年
以下有期徒刑、拘役或五百元以下罰金。
從事業務之人，因業務上之過失傷害人者，處一年以下有期徒刑、拘役或一千元以下
罰金。致重傷者、處三年以下有期徒刑、拘役或二千元以下罰金。
